---
title: "Youbike研究:內生性經濟分析報告"
output: 
  html_notebook:
    toc: true
    toc_float: true
---
#Research Purpose
我們計畫透過Youbike的使用資料，來研究這樣的喝咖啡政策是不是真的有顯著效果，以及分析台北市各個區域間單車騎乘率，研究咖啡站的選址是否合乎效率。

政策背景：
北市府為提倡節能減炭，訂定每周五為綠色運輸日，只要周五騎自行車通勤上班就請你喝咖啡，```每周五上午7時30分至9時30分```擺設攤位由原六個增加為12個，供騎單車市民領取咖啡點心，共同響應周五綠色運輸日，我們希望檢視此活動是否真的能使綠色運輸日當天使用自行車通勤數量增加。


Note:這份notebook主要先透過探索政府即時公開資料，試圖觀察Youbike使用變化，所以尚未涉及回歸模型。




#Using Library
```{r message=FALSE}
library(jsonlite)
library(httr)
library(gplots)
require(ggplot2)
library(readr)
library(plm)
library(stringr)
library(readr)
library(data.table)

```
# Data:Ubike
##Import data
```{r results = "hide"}
RAW <- read_csv("~/Google Drive/Course/Working_on/內生性報告/ubike/ubikedf2.csv")
ubike.df <- RAW
ubike.df$"X1"<-NULL
```
##Cleaning data

###重新命名
```{r message=FALSE}
url <- "http://data.taipei/youbike"
ubike.list <- fromJSON(content(GET(url),"text"))
cname <- names(ubike.list$retVal$`0001`)
names(ubike.df) <- c(cname,"Time")
```
###Drop NA
```{r}
ubike.df<-ubike.df[!is.na(ubike.df$sbi),]
```

###Add time
```{r message=FALSE,results = "hide"}
ubike.df["sat"]<-ubike.df$sbi/ubike.df$tot
ubike.df$"sno"<-as.factor(ubike.df$"sno")
ubike.df$Time<-as.POSIXct(ubike.df$Time)
ubike.df["hour"]<-format(ubike.df$Time,"%H")
ubike.df["date"]<-format(ubike.df$Time,"%d")
ubike.df["min"]<-format(ubike.df$Time,"%M")
Sys.setlocale("LC_TIME", "en_US")
ubike.df["dow"]<-weekdays(ubike.df$Time)
ubike.df$hour<-as.numeric(ubike.df$hour)
ubike.df$date<-as.numeric(ubike.df$date)
```

###Add position
```{r}
ubike.df["position"]<-paste (ubike.df$lat,ubike.df$lng,sep = ",", collapse = NULL)
```

###咖啡站點
```{r message=FALSE}
coffeStand<-sort(c(173,175,8,45,87,22,115,57,134,238,172,187))
ubike.df$"coffee"=ifelse(ubike.df$sno %in% coffeStand,1,0)
```

###氣象測站配對
```{r}
ubike.df["station"]<-"tpe"
ubike.df$"station"[ubike.df$sareaen=="Xinyi Dist."]<-"xyi"
ubike.df$"station"[ubike.df$sareaen=="Nangang Dist."]<-"nag"
ubike.df$"station"[ubike.df$sareaen=="Zhongzheng Dist."]<-"tpe"
ubike.df$"station"[ubike.df$sareaen=="Wanhua Dist."]<-"tpe"
ubike.df$"station"[ubike.df$sareaen=="Wenshan Dist."]<-"wen"
ubike.df$"station"[ubike.df$sareaen=="Daan Dist."]<-"xyi"
ubike.df$"station"[ubike.df$sareaen=="Shilin Dist."]<-"tia"
ubike.df$"station"[ubike.df$sareaen=="Beitou Dist."]<-"tia"
ubike.df$"station"[ubike.df$sareaen=="Songshan Dist."]<-"ssh"
```


```{r}
ubike.df
```

##Check plot
###using plotmean
```{r warning=FALSE}
plotmeans(sat ~ sareaen, main="Heterogeineity across area", data=ubike.df)
plotmeans(sat ~ sno, main="Heterogeineity across sno", data=ubike.df)
```
###Drop out row value==0
```{r warning=FALSE}
#drop 6,82,139,252
ubike.df<-ubike.df[!ubike.df$sno %in% c(6,82,139,252),]
```

### review plotmeans
```{r warning=FALSE}
plotmeans(sat ~ sno, main="Heterogeineity across no.", data=ubike.df)
plotmeans(sat ~ sareaen, main="Heterogeineity across area", data=ubike.df)
plotmeans(sat ~ dow, main="Heterogeineity across day of week", data=ubike.df)
```


##Check specific bike station
### station no.1
```{r}
sta1<-ubike.df[ubike.df$sno==1,]
plot(sta1$Time,sta1$sat)
```

#### highlight Friday
```{r echo=FALSE}
sta1$"fri"= ifelse(sta1$dow=="Friday",1,0)

startdate<-as.POSIXct("2017-11-15 GMT")
enddate<-as.POSIXct("2017-11-28 GMT")
check<-sta1[sta1$Time %between% c(startdate, enddate),]

inds <- diff(na.omit(c(0, check$fri)))
start <- check$Time[inds == 1]
end <- check$Time[inds == -1]
if (length(start) > length(end)) 
{
  end <- c(end, tail(check$Time, 1))
}
rects <- data.frame(start=as.POSIXct(start), end=as.POSIXct(end), group=seq_along(start))
p<-ggplot(data=check, aes(Time, sat,xmin=startdate, xmax=enddate), na.rm = TRUE) +
  theme_minimal() +
  geom_line(lty=2, color="steelblue", lwd=1) +
  geom_point(na.rm = TRUE,size = 1) +
  geom_rect(data=rects, inherit.aes=FALSE, aes(xmin=start, xmax=end, ymin=-Inf,ymax=Inf, group=group), color="transparent", fill="green", alpha=0.3)
p
```
#### highlight morning
```{r echo=FALSE}
sta1$"Mor"= ifelse(sta1$hour %in% c(7,8,9,10),1,0)
check<-sta1[sta1$Time %between% c(startdate, enddate),]
inds <- diff(na.omit(c(0, check$Mor)))
start <- check$Time[inds == 1]
end <- check$Time[inds == -1]
if (length(start) > length(end)) 
{
  end <- c(end, tail(check$Time, 1))
}
rects <- data.frame(start=as.POSIXct(start), end=as.POSIXct(end), group=seq_along(start))
p<-p+  geom_rect(data=rects, inherit.aes=FALSE, aes(xmin=start, xmax=end, ymin=-Inf,ymax=Inf, group=group), color="transparent", fill="orange", alpha=0.3)  

p
```
###station no.1:A closer look
#### highlight Friday
```{r echo=FALSE}
sta1$"fri"= ifelse(sta1$dow=="Friday",1,0)

startdate<-as.POSIXct("2017-11-22 GMT")
enddate<-as.POSIXct("2017-11-25 GMT")
check<-sta1[sta1$Time %between% c(startdate, enddate),]

inds <- diff(na.omit(c(0, check$fri)))
start <- check$Time[inds == 1]
end <- check$Time[inds == -1]
if (length(start) > length(end)) 
{
  end <- c(end, tail(check$Time, 1))
}
rects <- data.frame(start=as.POSIXct(start), end=as.POSIXct(end), group=seq_along(start))
p<-ggplot(data=check, aes(Time, sat,xmin=startdate, xmax=enddate), na.rm = TRUE) +
  theme_minimal() +
  geom_line(lty=2, color="steelblue", lwd=1) +
  geom_point(na.rm = TRUE,size = 1) +
  geom_rect(data=rects, inherit.aes=FALSE, aes(xmin=start, xmax=end, ymin=-Inf,ymax=Inf, group=group), color="transparent", fill="green", alpha=0.3)
p
```

#### highlight morning
```{r echo=FALSE}
sta1$"Mor"= ifelse(sta1$hour %in% c(7,8,9,10),1,0)
check<-sta1[sta1$Time %between% c(startdate, enddate),]
inds <- diff(na.omit(c(0, check$Mor)))
start <- check$Time[inds == 1]
end <- check$Time[inds == -1]
if (length(start) > length(end)) 
{
  end <- c(end, tail(check$Time, 1))
}
rects <- data.frame(start=as.POSIXct(start), end=as.POSIXct(end), group=seq_along(start))
p<-p+  geom_rect(data=rects, inherit.aes=FALSE, aes(xmin=start, xmax=end, ymin=-Inf,ymax=Inf, group=group), color="transparent", fill="orange", alpha=0.3)  

p
```

### station no.22
```{r}
sta1<-ubike.df[ubike.df$sno==22,]
plot(sta1$Time,sta1$sat)
```
```{r echo=FALSE}
sta1$"fri"= ifelse(sta1$dow=="Friday",1,0)

startdate<-as.POSIXct("2017-11-22 GMT")
enddate<-as.POSIXct("2017-11-25 GMT")
check<-sta1[sta1$Time %between% c(startdate, enddate),]

inds <- diff(na.omit(c(0, check$fri)))
start <- check$Time[inds == 1]
end <- check$Time[inds == -1]
if (length(start) > length(end)) 
{
  end <- c(end, tail(check$Time, 1))
}
rects <- data.frame(start=as.POSIXct(start), end=as.POSIXct(end), group=seq_along(start))
p<-ggplot(data=check, aes(Time, sat,xmin=startdate, xmax=enddate), na.rm = TRUE) +
  theme_minimal() +
  geom_line(lty=2, color="steelblue", lwd=1) +
  geom_point(na.rm = TRUE,size = 1) +
  geom_rect(data=rects, inherit.aes=FALSE, aes(xmin=start, xmax=end, ymin=-Inf,ymax=Inf, group=group), color="transparent", fill="green", alpha=0.3)
p
```
```{r echo=FALSE}
sta1$"Mor"= ifelse(sta1$hour %in% c(7,8,9,10),1,0)
check<-sta1[sta1$Time %between% c(startdate, enddate),]
inds <- diff(na.omit(c(0, check$Mor)))
start <- check$Time[inds == 1]
end <- check$Time[inds == -1]
if (length(start) > length(end)) 
{
  end <- c(end, tail(check$Time, 1))
}
rects <- data.frame(start=as.POSIXct(start), end=as.POSIXct(end), group=seq_along(start))
p<-p+  geom_rect(data=rects, inherit.aes=FALSE, aes(xmin=start, xmax=end, ymin=-Inf,ymax=Inf, group=group), color="transparent", fill="orange", alpha=0.3)  

p
```
# Data:Weather
##讀入天氣資訊
```{r results=FALSE}
station<-c("taipei","tianmu","neihu","xinyi","songshan","gongguan","dazhi","wenshan","nangang")
k=0
for(i in 1:length(station))
{
  wheaWD<-"/Users/maxchen/Google Drive/Course/Working_on/內生性報告/weather/"
  wheaWD<-paste(wheaWD,station[i],sep = "", collapse = NULL)
  setwd(wheaWD)
  files = list.files(pattern="*.csv")
  temp = do.call(rbind, lapply(files,function(x){
    read.csv(x,fileEncoding = "UTF-8", stringsAsFactors = FALSE)
  }))
  if(k==0)
  {
    weather<-temp
    k=1
  }
  else
  {
    weather<-rbind(weather,temp)
  }
}
```
###重新命名
```{r}
colnames(weather) <-c("Obstime","StnPre","SeaPre","temp_hour","Tddewpoint","humidity","wind_speed", "wind_degree","WSGust","WDGust", "precp","precpHour","sunshine","Globrad","visb","year","month","day","hour","Time","station")

```

```{r results = "hide"}
weather$X<-NULL
weather$temp_hour<-as.numeric(weather$temp_hour)
weather$humidity<-as.numeric(weather$humidity)
weather$wind_speed<-as.numeric(weather$wind_speed)
weather$precp<-as.numeric(weather$precp)
```
###合併天氣資料
```{r}
colnames(ubike.df)[18] <- "day"
total <- merge(ubike.df,weather, by = c("day","hour","station") , all.x=TRUE )
```

###標示下雨
```{r}
total["rain"]<-0
total$rain[total$precp>0]<-1
colnames(total)[18] <- "Time"
```
```{r}
total
```
```{r}
sta1<-total[total$sno==22,]
```
###加入下雨區間
```{r echo=FALSE}
sta1$"fri"= ifelse(sta1$dow=="Friday",1,0)

startdate<-as.POSIXct("2017-11-22 GMT")
enddate<-as.POSIXct("2017-11-25 GMT")
check<-sta1[sta1$Time %between% c(startdate, enddate),]

inds <- diff(na.omit(c(0, check$fri)))
start <- check$Time[inds == 1]
end <- check$Time[inds == -1]
if (length(start) > length(end)) 
{
  end <- c(end, tail(check$Time, 1))
}
rects <- data.frame(start=as.POSIXct(start), end=as.POSIXct(end), group=seq_along(start))
p<-ggplot(data=check, aes(Time, sat,xmin=startdate, xmax=enddate), na.rm = TRUE) +
  theme_minimal() +
  geom_line(lty=2, color="steelblue", lwd=1) +
  geom_point(na.rm = TRUE,size = 1) +
  geom_rect(data=rects, inherit.aes=FALSE, aes(xmin=start, xmax=end, ymin=-Inf,ymax=Inf, group=group), color="transparent", fill="green", alpha=0.3)
#####
sta1$"Mor"= ifelse(sta1$hour %in% c(7,8,9,10),1,0)
check<-sta1[sta1$Time %between% c(startdate, enddate),]
inds <- diff(na.omit(c(0, check$Mor)))
start <- check$Time[inds == 1]
end <- check$Time[inds == -1]
if (length(start) > length(end)) 
{
  end <- c(end, tail(check$Time, 1))
}
rects <- data.frame(start=as.POSIXct(start), end=as.POSIXct(end), group=seq_along(start))
p<-p+  geom_rect(data=rects, inherit.aes=FALSE, aes(xmin=start, xmax=end, ymin=-Inf,ymax=Inf, group=group), color="transparent", fill="orange", alpha=0.3)  
#####
check<-sta1[sta1$Time %between% c(startdate, enddate),]
inds <- diff(na.omit(c(0, check$rain)))
start <- check$Time[inds == 1]
end <- check$Time[inds == -1]
if (length(start) > length(end)) 
{
  end <- c(end, tail(check$Time, 1))
}
rects <- data.frame(start=as.POSIXct(start), end=as.POSIXct(end), group=seq_along(start))
p<-p+  geom_rect(data=rects, inherit.aes=FALSE, aes(xmin=start, xmax=end, ymin=-Inf,ymax=Inf, group=group), color="transparent", fill="red", alpha=0.3)  
p
```

#Difference
## Check station no.1
```{r}
sta1<-total[total$sno==1,]
```
### Sort by time
```{r}
sta1<-sta1[order(sta1$Time , decreasing = FALSE ),]
```
### Calculate difference
```{r}
sta1$"diff"<-0
for(i in 2:nrow(sta1))
{
  sta1$diff[i]<-abs(sta1$sbi[i]-sta1$sbi[i-1])
}
```
### Check plot
```{r echo=FALSE}
sta1$"fri"= ifelse(sta1$dow=="Friday",1,0)

startdate<-as.POSIXct("2017-11-22 GMT")
enddate<-as.POSIXct("2017-11-25 GMT")
check<-sta1[sta1$Time %between% c(startdate, enddate),]

inds <- diff(na.omit(c(0, check$fri)))
start <- check$Time[inds == 1]
end <- check$Time[inds == -1]
if (length(start) > length(end)) 
{
  end <- c(end, tail(check$Time, 1))
}
rects <- data.frame(start=as.POSIXct(start), end=as.POSIXct(end), group=seq_along(start))
p<-ggplot(data=check, aes(Time, diff,xmin=startdate, xmax=enddate), na.rm = TRUE) +
  theme_minimal() +
  geom_line(lty=2, color="steelblue", lwd=1) +
  geom_point(na.rm = TRUE,size = 1) +
  geom_rect(data=rects, inherit.aes=FALSE, aes(xmin=start, xmax=end, ymin=-Inf,ymax=Inf, group=group), color="transparent", fill="green", alpha=0.3)
#####
sta1$"Mor"= ifelse(sta1$hour %in% c(7,8,9,10),1,0)
check<-sta1[sta1$Time %between% c(startdate, enddate),]
inds <- diff(na.omit(c(0, check$Mor)))
start <- check$Time[inds == 1]
end <- check$Time[inds == -1]
if (length(start) > length(end)) 
{
  end <- c(end, tail(check$Time, 1))
}
rects <- data.frame(start=as.POSIXct(start), end=as.POSIXct(end), group=seq_along(start))
p<-p+  geom_rect(data=rects, inherit.aes=FALSE, aes(xmin=start, xmax=end, ymin=-Inf,ymax=Inf, group=group), color="transparent", fill="orange", alpha=0.3)  
#####
check<-sta1[sta1$Time %between% c(startdate, enddate),]
inds <- diff(na.omit(c(0, check$rain)))
start <- check$Time[inds == 1]
end <- check$Time[inds == -1]
if (length(start) > length(end)) 
{
  end <- c(end, tail(check$Time, 1))
}
rects <- data.frame(start=as.POSIXct(start), end=as.POSIXct(end), group=seq_along(start))
p<-p+  geom_rect(data=rects, inherit.aes=FALSE, aes(xmin=start, xmax=end, ymin=-Inf,ymax=Inf, group=group), color="transparent", fill="red", alpha=0.3)  
p
```
## Check station no.22
```{r echo=FALSE}
sta1<-total[total$sno==22,]

sta1<-sta1[order(sta1$Time , decreasing = FALSE ),]

sta1$"diff"<-0
for(i in 2:nrow(sta1))
{
  sta1$diff[i]<-abs(sta1$sbi[i]-sta1$sbi[i-1])
}

sta1$"fri"= ifelse(sta1$dow=="Friday",1,0)

startdate<-as.POSIXct("2017-11-22 GMT")
enddate<-as.POSIXct("2017-11-25 GMT")
check<-sta1[sta1$Time %between% c(startdate, enddate),]

inds <- diff(na.omit(c(0, check$fri)))
start <- check$Time[inds == 1]
end <- check$Time[inds == -1]
if (length(start) > length(end)) 
{
  end <- c(end, tail(check$Time, 1))
}
rects <- data.frame(start=as.POSIXct(start), end=as.POSIXct(end), group=seq_along(start))
p<-ggplot(data=check, aes(Time, diff,xmin=startdate, xmax=enddate), na.rm = TRUE) +
  theme_minimal() +
  geom_line(lty=2, color="steelblue", lwd=1) +
  geom_point(na.rm = TRUE,size = 1) +
  geom_rect(data=rects, inherit.aes=FALSE, aes(xmin=start, xmax=end, ymin=-Inf,ymax=Inf, group=group), color="transparent", fill="green", alpha=0.3)
#####
sta1$"Mor"= ifelse(sta1$hour %in% c(7,8,9,10),1,0)
check<-sta1[sta1$Time %between% c(startdate, enddate),]
inds <- diff(na.omit(c(0, check$Mor)))
start <- check$Time[inds == 1]
end <- check$Time[inds == -1]
if (length(start) > length(end)) 
{
  end <- c(end, tail(check$Time, 1))
}
rects <- data.frame(start=as.POSIXct(start), end=as.POSIXct(end), group=seq_along(start))
p<-p+  geom_rect(data=rects, inherit.aes=FALSE, aes(xmin=start, xmax=end, ymin=-Inf,ymax=Inf, group=group), color="transparent", fill="orange", alpha=0.3)  
#####
check<-sta1[sta1$Time %between% c(startdate, enddate),]
inds <- diff(na.omit(c(0, check$rain)))
start <- check$Time[inds == 1]
end <- check$Time[inds == -1]
if (length(start) > length(end)) 
{
  end <- c(end, tail(check$Time, 1))
}
rects <- data.frame(start=as.POSIXct(start), end=as.POSIXct(end), group=seq_along(start))
p<-p+  geom_rect(data=rects, inherit.aes=FALSE, aes(xmin=start, xmax=end, ymin=-Inf,ymax=Inf, group=group), color="transparent", fill="red", alpha=0.3)  
p
```
## Check station no.87 大安
```{r echo=FALSE}
sta1<-total[total$sno==87,]

sta1<-sta1[order(sta1$Time , decreasing = FALSE ),]

sta1$"diff"<-0
for(i in 2:nrow(sta1))
{
  sta1$diff[i]<-abs(sta1$sbi[i]-sta1$sbi[i-1])
}

sta1$"fri"= ifelse(sta1$dow=="Friday",1,0)

startdate<-as.POSIXct("2017-11-22 GMT")
enddate<-as.POSIXct("2017-11-25 GMT")
check<-sta1[sta1$Time %between% c(startdate, enddate),]

inds <- diff(na.omit(c(0, check$fri)))
start <- check$Time[inds == 1]
end <- check$Time[inds == -1]
if (length(start) > length(end)) 
{
  end <- c(end, tail(check$Time, 1))
}
rects <- data.frame(start=as.POSIXct(start), end=as.POSIXct(end), group=seq_along(start))
p<-ggplot(data=check, aes(Time, diff,xmin=startdate, xmax=enddate), na.rm = TRUE) +
  theme_minimal() +
  geom_line(lty=2, color="steelblue", lwd=1) +
  geom_point(na.rm = TRUE,size = 1) +
  geom_rect(data=rects, inherit.aes=FALSE, aes(xmin=start, xmax=end, ymin=-Inf,ymax=Inf, group=group), color="transparent", fill="green", alpha=0.3)
#####
sta1$"Mor"= ifelse(sta1$hour %in% c(7,8,9,10),1,0)
check<-sta1[sta1$Time %between% c(startdate, enddate),]
inds <- diff(na.omit(c(0, check$Mor)))
start <- check$Time[inds == 1]
end <- check$Time[inds == -1]
if (length(start) > length(end)) 
{
  end <- c(end, tail(check$Time, 1))
}
rects <- data.frame(start=as.POSIXct(start), end=as.POSIXct(end), group=seq_along(start))
p<-p+  geom_rect(data=rects, inherit.aes=FALSE, aes(xmin=start, xmax=end, ymin=-Inf,ymax=Inf, group=group), color="transparent", fill="orange", alpha=0.3)  
#####
check<-sta1[sta1$Time %between% c(startdate, enddate),]
inds <- diff(na.omit(c(0, check$rain)))
start <- check$Time[inds == 1]
end <- check$Time[inds == -1]
if (length(start) > length(end)) 
{
  end <- c(end, tail(check$Time, 1))
}
rects <- data.frame(start=as.POSIXct(start), end=as.POSIXct(end), group=seq_along(start))
p<-p+  geom_rect(data=rects, inherit.aes=FALSE, aes(xmin=start, xmax=end, ymin=-Inf,ymax=Inf, group=group), color="transparent", fill="red", alpha=0.3)  
p
```
## Check station no.45 公館
```{r echo=FALSE}
sta1<-total[total$sno==45,]

sta1<-sta1[order(sta1$Time , decreasing = FALSE ),]

sta1$"diff"<-0
for(i in 2:nrow(sta1))
{
  sta1$diff[i]<-abs(sta1$sbi[i]-sta1$sbi[i-1])
}

sta1$"fri"= ifelse(sta1$dow=="Friday",1,0)

startdate<-as.POSIXct("2017-11-22 GMT")
enddate<-as.POSIXct("2017-11-25 GMT")
check<-sta1[sta1$Time %between% c(startdate, enddate),]

inds <- diff(na.omit(c(0, check$fri)))
start <- check$Time[inds == 1]
end <- check$Time[inds == -1]
if (length(start) > length(end)) 
{
  end <- c(end, tail(check$Time, 1))
}
rects <- data.frame(start=as.POSIXct(start), end=as.POSIXct(end), group=seq_along(start))
p<-ggplot(data=check, aes(Time, diff,xmin=startdate, xmax=enddate), na.rm = TRUE) +
  theme_minimal() +
  geom_line(lty=2, color="steelblue", lwd=1) +
  geom_point(na.rm = TRUE,size = 1) +
  geom_rect(data=rects, inherit.aes=FALSE, aes(xmin=start, xmax=end, ymin=-Inf,ymax=Inf, group=group), color="transparent", fill="green", alpha=0.3)
#####
sta1$"Mor"= ifelse(sta1$hour %in% c(7,8,9,10),1,0)
check<-sta1[sta1$Time %between% c(startdate, enddate),]
inds <- diff(na.omit(c(0, check$Mor)))
start <- check$Time[inds == 1]
end <- check$Time[inds == -1]
if (length(start) > length(end)) 
{
  end <- c(end, tail(check$Time, 1))
}
rects <- data.frame(start=as.POSIXct(start), end=as.POSIXct(end), group=seq_along(start))
p<-p+  geom_rect(data=rects, inherit.aes=FALSE, aes(xmin=start, xmax=end, ymin=-Inf,ymax=Inf, group=group), color="transparent", fill="orange", alpha=0.3)  
#####
check<-sta1[sta1$Time %between% c(startdate, enddate),]
inds <- diff(na.omit(c(0, check$rain)))
start <- check$Time[inds == 1]
end <- check$Time[inds == -1]
if (length(start) > length(end)) 
{
  end <- c(end, tail(check$Time, 1))
}
rects <- data.frame(start=as.POSIXct(start), end=as.POSIXct(end), group=seq_along(start))
p<-p+  geom_rect(data=rects, inherit.aes=FALSE, aes(xmin=start, xmax=end, ymin=-Inf,ymax=Inf, group=group), color="transparent", fill="red", alpha=0.3)  
p
```